臺灣臺南地方法院新市簡易庭民事判決
111年度新簡字420號
原      告  良京實業股份有限公司

法定代理人  平川秀一郎

訴訟代理人  吳政諺
被      告  蔡佩珊
上列當事人間請求清償借款事件，經本院於民國111年8月26日言
詞辯論終結，判決如下：
    主      文
被告應給付原告新臺幣壹拾貳萬零柒佰貳拾壹元，及自民國一百
零六年六月二十一日起至清償日止，按週年利率百分之十五計算
之利息，暨自民國九十七年九月七日起至清償日止逾期在六個月
以內者，按上開利率百分之十，逾期超過六個月部分，按上開利
率百分之二十計算之違約金。
訴訟費用新臺幣壹仟叁佰叁拾元由被告負擔。
本判決得假執行。
    事實及理由
壹、程序方面：
　　訴狀送達後，原告不得將原訴變更或追加他訴，但擴張或減縮應受判決事項之聲明者，不在此限，民事訴訟法第255條第1項第3款定有明文。上開規定於簡易訴訟程序亦適用之，此參同法第436條第2項規定自明。本件原告起訴時原訴之聲明請求：「被告應給付原告新臺幣（下同）120,721元，及自民國97年8月6日起至104年8月31日止，按週年利率18.25％計算之利息，及自104年9月1日起至清償日止，按週年利率15％計算之利息，暨自97年9月7日起至清償日止逾期在6個月以內者，按上開利率10％，逾期超過6個月者，按上開利率20％計算之違約金」，嗣於本院111年8月26日言詞辯論期日當庭變更原訴之聲明為：「被告應給付原告120,721元，及自106年6月21日起至清償日止，按週年利率15％計算之利息，暨自97年9月7日起至清償日止逾期在6個月以內者，按上開利率10％，逾期超過6個月者，按上開利率20％計算之違約金」（見新簡卷第32頁）。核原告所為係縮減應受判決事項之聲明，與上開規定相符，應予准許。
貳、實體方面：　　
一、原告起訴主張：被告於91年12月12日向訴外人新竹國際商業
    銀行（嗣因合併而以渣打國際商業銀行為存續公司，下稱渣
    打銀行）申辦現金卡貸款，依約借款額度最高以30萬元為限
    ，循環額度借款動用期間自91年12月13日起至92年12月13日
    止，期滿30日前，如不為反對續約之意思表示，並經審核同
    意者，得以同一內容繼續延長一年，其後每年屆期時亦同，
    最長以延長4次為限，借款之利息按週年利率18.25％固定利
    率計算，借款首次動撥款金額自動撥款日起前6個月內採零
    利率計息，自第6個月起回復按週年利率18.25％計算，未依
    約定還本或繳息時，其逾期6個月以内者，按上開利率10％，
    超過6個月部分，按上開利率20％計算之違約金。如有任何一
    期未如期清償時，視為全部到期。詎被告未履行繳款義務，
    依約被告已喪失期限利益，迄今尚積欠本金及約定之利息、
    違約金未清償，嗣渣打銀行已將上開債權讓與原告，並通知
    被告，原告已合法取得對被告之債權，經屢次向被告催討均
    未獲置理，爰依消費借貸及債權讓與之法律關係，提起本件
    訴訟等語。並聲明：如主文第1項所示。
二、被告則以：利息部分已罹於時效而消滅，違約金部分亦不得
    請求，但對於本金部分則無意見等語置辯。
三、經查：
　㈠原告主張之事實，業據其提出現金卡貸款契約書、分攤表、
    債權讓與證明書、登報公告等資料為證（見司促卷第9頁、
    第17頁至第21頁），且被告對於原告請求本金120,721元部
    分亦表示不爭執（見新簡卷第32頁），就此部分事實自堪信
    為真實。
　㈡被告雖抗辯利息、違約金部分均已罹於時效云云。惟按利息
    、紅利、租金、贍養費、退職金及其他1年或不及1年之定期
    給付債權，其各期給付請求權，因5年間不行使而消滅，民
    法第126條定有明文；又按違約金既非定期給付之債務，與
    民法第126 條所規定之性質不同，其時效為15年而非5年，
    亦無民法第145 條第2 規定之適用（最高法院98年度台上字
    第911號判決、107 年度第3 次民事庭會議決議可資參照）
    。查本件原告自106年6月21日起至清償日止請求被告給付利
    息，及自97年9月7日起請求被告給付違約金，迄至原告提起
    本件訴訟之日即111年6月20日止（見司促卷第7頁收文印戳
    ），均逾利息5年、違約金15年之消滅時效，是被告上開所
    辯，均無足取。
四、綜上所述，原告依消費借貸及債權讓與之法律關係，訴請被
    告為如主文第1項所示之給付，為有理由，應予准許。
五、末按訴訟費用，由敗訴之當事人負擔；法院為終局判決時，
    應依職權為訴訟費用之裁判，民事訴訟法第78條、第87條第
    1項分別定有明文。查本件訴訟費用為1,330元（即第一審裁
    判費），應由敗訴之被告負擔。
六、本判決係就民事訴訟法第427條第1項所定適用簡易程序所為
    被告敗訴之判決，依同法第389條第1項第3款之規定，應依
    職權宣告假執行。
七、訴訟費用負擔之依據：民事訴訟法第78條。
中　　華　　民　　國　　111 　年　　9    　 月　 　30 　
　日
　　　　　　　　　新市簡易庭     法       官   施志遠
以上正本係照原本作成。
如不服本判決，應於判決送達後20日內，向本院提出上訴狀並表
明上訴理由（須附繕本）。如委任律師提起上訴者，應一併繳納
上訴審裁判費。
中　　華　　民　　國　　111 　年　　9 　 月　 　30 　 日
             　                                             書 記 官   黃心瑋